臺灣高等法院刑事裁定　　　　　　　　 96年度毒抗字第114號
抗　告　人　臺灣板橋地方法院檢察署檢察官
被　　　告　甲○○
上列抗告人因被告違反毒品危害防制條例案件，不服臺灣板橋地
方法院九十六年三月五日裁定（九十六年度毒聲字第四七一號）
，提起抗告，本院裁定如下：
    主  文
原裁定撤銷，發回臺灣板橋地方法院。
    理  由
一、本件抗告意旨略以：
（一）原裁定以被告於原審訊問時，供述其所施用毒品之犯行係
      於被查獲前一星期所施用，於警詢時及偵查中之供述係受
      警方要求配合云云，且認扣案毒品不足補強被告於警詢時
      及偵查之自白，因而駁回本署檢察官之聲請，固非無見。
（二）按被告之自白，非出於強暴、脅迫、利誘、詐欺、疲勞訊
      問、違法羈押或其他不正之方法，且與事實相符者，得為
      證據，刑事訴訟法第一百五十六條第一項定有明文。且被
      告之自白固不得作為認定犯罪之唯一證據，而須以補強證
      據證明其確與事實相符，然茲所謂之補強證據，並非以證
      明犯罪構成要件之全部事實為必要，倘其得以佐證自白之
      犯罪非屬虛構，能予保障所自白事實之真實性，即已充分
      。即得據以佐證者、雖非直接可以推斷該被告之實施犯罪
      ，但以此項證據與被告之自白為綜合判斷，若足以認定犯
      罪事實者，仍不得請其非屬補強證據，最高法院亦著有七
      十三年台上字第五六三八號判例。經查：
  (1)、原裁定先肯認被告確於警詢時及偵查中坦承於民國（下同
      ）九十六年三月四日施用第二級毒品安非他命，又於原審
      時翻異其詞，惟原裁定並未說明被告自白有何不可採之處
      ，被告之自白又無前述第一百五十六條第一項違法取供之
      情形，其自白當屬可採。
  (2)、原審又認扣案物品確為第二級毒品安非他命無訛，而被告
      於警詢時及偵查中之供述既係出於自由意志，又有上開扣
      案第二級毒品安非他命在卷可稽，業得以佐證自由之犯罪
      非屬虛構，揆諸前開判例意旨，自得予以採信，原審似以
      被告於原審翻異前詞遽認警詢時及偵查中之供述不足採信
      ，容有違誤。綜上所述，原裁定有上開違法之處，依刑事
      訴訟法第四百零六條、第四百零七條之規定提起抗告。
  (3)、被告於九十六年三月四日晚間七時許，在臺北縣新莊市某
      處，將第二級毒品安非他命置入吸食器內用火燒烤，再吸
      食產生煙霧之方式，施用第二級毒品安非他命，嗣於九十
      六年三月五日下午五時十分許，經警在臺北縣新莊市○○
      路與中正路口查獲其持有第二級毒品安非他命等情，業據
      被告於警詢時及偵查中坦承不諱，且被告經採尿後送驗，
      其尿液呈現第二級毒品安非他命之陽性反應，此有台灣檢
      驗科技股份有限公司96年3月14日CH/2007/80413號濫用藥
      物尿液檢驗報告一紙在卷可查，核與被告於警詢時及偵查
      中之任意性自白相符，可證被告於審理時供述：係警方要
      求其配全，並叫其於檢察官偵查中亦為同樣供述云云，顯
      不足採，原裁定未及審酌上開檢驗報告，而駁回檢察官之
      聲請，尚有未洽云云。
二、本院查：
（一）原審就檢察官依毒品危害防治條例第二十條第一項及觀察
      勒戒處分執行條例第三條第一項、第二項之規定，聲請裁
      定將被告送勒戒處所觀察勒戒，原審以：「本院訊問時則
      供稱：伊係於一星期前施用的，在警詢時是警察叫伊耍配
      合，並叫伊到檢察官那邊也有這樣講等語，而被告為警查
      獲時所採得之尿液尚未及完成鑑驗報告，又扣案之安非他
      命，至多僅能證明被告持有第二級毒品之犯行，故依據卷
      內現存證據，除被告前開不利於之己之自白，並無其他補
      強證據足以佐證被告前揭自白內容為真實，自不能單憑被
      告自白，還認被告確有施用第二級毒品安非他命之犯行。
      是尚難認本件聲請為有理由，自應駁回。」云云固非無見
      。
（二）惟查，本院經詳閱全案卷證資科，本件被告於九十六年三
      月五日下午五時十分許，確經警在臺北縣新莊市○○路與
      中正路口查獲其持有第二級毒品安非他命；且被告經採尿
      後送驗，其尿液呈現第二級毒品安非他命之陽性反應，此
      有台灣檢驗科技股份有限公司96年3月14日CH/2007/80413
      號濫用藥物尿液檢驗報告一紙在卷可查；被告於警詢及偵
      查中復均坦承其確有於九十六年三月四日晚間七時許，在
      臺北縣新莊市某處，將第二級毒品安非他命置入吸食器內
      用火燒烤，再吸食產生煙霧之方式，施用第二級毒品安非
      他命等情，經核被告之上開自白與查扣之第二級毒品安非
      他命及驗尿結果相符，足見其自白真實可採，其應有施用
      第二級毒品安非他命之情事，應已足認定。被告在審理時
      雖否認上開自白之真實性，難無事後諉責之虞，是否真正
      可採，不無疑義。遽原審卻逕予相信被告在審理時之辯解
      ，置前述對被告不利之證據於不顧，不無可議。本件檢察
      官之抗告意旨，亦執此指摘原裁定不當，為有理由，自應
      由本院予以撤銷，發回原審法院，另為適宜之裁定。
三、據上論斷，應依刑事訴訟法第四百十三條，裁定如主文。
中　　華　　民　　國　　96　　年　　4　　月　　26  　日
                  刑事第三庭審判長法  官  許國宏
                                  法  官  楊貴志
                                  法  官  許增男
以上正本證明與原本無異。
不得再抗告。
                                  書記官  葉金發
中　　華　　民　　國　　96　　年　　4 　　月　　26　　日
